sl-SI: Raven sestavljanja motorja brez dodatnih komponent: Osnovno/delno; Sestavljen (nameščen zgornji del); Dolgi blok (long block); Kratki blok (short block); Na ključ (pripravljeno za zagon); Drugo
ja: クレートエンジン組立レベル: ベース / パーシャル; ドレスド (トップエンド装着済み); ロングブロック; ショートブロック; ターンキー (レディ・トゥ・ラン); その他
fr: Niveau d’assemblage du moteur prêt à installer: Base/partiel; Habillé (partie supérieure installée); Bloc long; Bloc court; Clé en main (prêt à rouler); Autre
it: Livello di assemblaggio del motore in cassa: Base/parziale; Completo (parte superiore installata); Long block; Short block; Chiavi in mano (pronto all'uso); Altro
da: Motorblokkens monteringsniveau: Basis/delvis; Komplet (topstykke monteret); Long block; Short block; Nøglefærdig (klar til brug); Andet
tr: Sandık motor montaj seviyesi: Temel/kısmi; Donanımlı (üst kısım takılı); Uzun blok (Long block); Kısa blok (Short block); Anahtar teslim (çalışmaya hazır); Diğer
es: Nivel de ensamblaje del motor en caja: Base/parcial; Completo (extremo superior instalado); Bloque largo; Bloque corto; Llave en mano (listo para funcionar); Otro
pt-BR: Nível de montagem do motor em caixa: Básico/parcial; Completo (cabeçote instalado); Bloco longo; Bloco curto; Completo (pronto para uso); Outros
hu: Gyári motor összeszerelési szintje: Alap/részleges; Szerelt (felső rész beszerelve); Long block; Short block; Kulcsrakész (üzemkész); Egyéb
fi: Vaihtomoottorin kokoonpanon aste: Perus/osittainen; Varusteltu (yläpää asennettu); Pitkä lohko; Lyhyt lohko; Avaimet käteen (ajovalmis); Muu
lt-LT: Crate variklio surinkimo lygis: Bazinis / dalinis; Pilnos komplektacijos (su viršutine dalimi); Ilgas blokas; Trumpas blokas; Paruoštas naudoti („iki rakto“); Kita
ko: 크레이트 엔진 조립 수준: 베이스/부분 조립; 드레스드(탑엔드 장착); 롱 블록; 숏 블록; 턴키(구동 준비 완료); 기타
zh-CN: 箱式发动机组装等级: 基础/部分; 整装（已安装顶端）; 长缸体发动机; 短缸体发动机; 开箱即用（可直接运行）; 其他
pl: Poziom kompletacji silnika crate: Podstawowy / częściowy; Kompletny (z elementami osprzętu silnika); Long block; Short block; Turn-key (gotowy do pracy); Inny
nl: Crate engine montageniveau: Basis/gedeeltelijk; Aangekleed (top-end geïnstalleerd); Long block; Short block; Turn-key (klaar voor gebruik); Overige
sv: Nivå för montering av lådans motor: Bas/delvis; Komplett (övre delen monterad); Long block; Short block; Nyckelfärdig (redo att köras); Övrigt
cs: Úroveň sestavy motoru přepravky: Základní/částečný; Nastrojený (s namontovanou hlavou válců); Dlouhý blok; Krátký blok; Na klíč (připraveno ke spuštění); Ostatní
nb: Kassemotor monteringsnivå: Grunnleggende/delvis; Komplett (med topp); Long block; Short block; Nøkkelklar (klar til bruk); Annet
bg-BG: Степен на сглобеност на двигателен комплект: Основен/частичен; Пълен комплект (с монтирана горна част); Дълъг блок; Къс блок; До ключ (готов за работа); Други
vi: Mức độ lắp ráp bộ phận máy xúc: Đế/bộ phận; Lắp đủ phụ kiện (đã lắp phần trên); Khối dài (Long block); Khối ngắn (Short block); Chìa khóa trao tay (sẵn sàng chạy); Khác
sk-SK: Úroveň zmontovania zostavy motora: Základný/čiastočný; Kompletný (vrátane hornej časti); Dlhý blok (Long block); Krátky blok (Short block); Na kľúč (pripravený na prevádzku); Iné
pt-PT: Nível de montagem do motor em caixa: Base/parcial; Completo (top-end instalado); Bloco longo; Bloco curto; Chave na mão (pronto a funcionar); Outro
zh-TW: 箱裝引擎組裝程度: 基礎/部分; 完整 (已安裝頂端); 長缸體; 短缸體; 即開即用 (可隨時運行); 其他
en: Crate engine assembly level: Base/partial; Dressed (top-end installed); Long block; Short block; Turn-key (ready to run); Other
hr-HR: Razina montaže motora sanduka: Osnovno / djelomično; Opremljeno (ugrađen gornji dio); Dugi blok; Kratki blok; Ključ u ruke (spremno za rad); Ostalo
ro-RO: Nivelul de asamblare a motorului în cutie: De bază / parțial; Echipat (partea superioară instalată); Bloc lung; Bloc scurt; La cheie (gata de funcționare); Altele
ru: Уровень сборки контрактного двигателя: Базовый/частичный; В сборе (с верхней частью); Лонг-блок; Шорт-блок; Под ключ (готов к запуску); Другое
th: ระดับความสมบูรณ์ในการประกอบของเครื่องยนต์สำเร็จรูป: แบบพื้นฐาน/บางส่วน; แบบสมบูรณ์ (ติดตั้งฝาสูบแล้ว); ลองบล็อก; ชอร์ตบล็อก; พร้อมใช้งาน (เทิร์นคีย์); อื่นๆ
de: Montagegrad des Crate-Motors: Basis/Teilweise; Komplett montiert (Top-End installiert); Long-Block; Short-Block; Schlüsselfertig (betriebsbereit); Andere
el: Επίπεδο συναρμολόγησης κινητήρα crate: Βασικό/μερικό; Πλήρες (με εγκατεστημένο άνω μέρος); Long block; Short block; Με το κλειδί στο χέρι (έτοιμο για λειτουργία); Άλλο